# 非同一控制的问题

提问人：yphs 时间：2012-07-17 11:07:51
一般情况下，不用重新评估，评估报告有效期为 1 年。 收购日的公允价值＝收购日被收购方的账面价值+公允价值调整金额 公允价值调整金额=评估日公允价值增减额+评估日至收购日公允价值调整额 评估日至收购日公允价值调整额按评估日的公允价值增减额按相关使用年限摊销/折旧

回答人：chenyiwei
补充一点：如果可以提供基准日按资产基础法的评估结果，则在该资产基础法评估报告未过有效期的情况下，可以按照你说的方法处理。但如果只有收益法的评估结果，则需要以购买日为基准日，进行“购买对价分摊”的评估。

提问人：yphs 时间：2012-07-18 13:40:31
1 、资产基础法是各项可辨认资产、负债的公允价值的汇总； 2 、收益法是评估企业整体公允价值（被收购方权益的价值），不能满足财务报表所遵循的会计准则是要求对各资产负债分别按照公允价值核算的要求，所以在购买日需评估机构进行“以购买对价分摊（PPA）为目的的评估”，以确定各单项可辨认资产、负债的公允价值。 请陈版指正！

回答人：chenyiwei
赞同此观点。

提问人：lbwl 时间：2012-07-18 16:29:35
回复 yphs 的帖子
因为我对评估不是太懂，想再次请教所以在购买日需评估机构进行“以购买对价分摊（PPA）为目的的评估”，是重新按照资产基础法评还是在上次收益法评估的基础上调整

回答人：chenyiwei
以购买日为基准日，重新按照资产基础法评估。同时还要注意是否存在被购买方在其帐面上没有确认为资产但按照企业合并会计准则规定应确认为资产的无形资产等项目。

提问人：yphs 时间：2012-07-18 16:52:21
1 、若原使用资产基础法，对价分摊时可以借用采用资产基础法评估企业价值时确定的各项资产和负债的评估结果，但需要根据会计准则进行必要的修正，此时可以考虑不再聘请评估机构进行“以购买对价分摊（PPA）为目的的评估”。 2 、若原使用收益法，因为评估的是企业权益的价值，是对股权或整体资产进行评估，其中包含商誉等，财务报表所遵循的会计准则要求对各项资产负债分别按照公允价值核算，收益法不能具体区分，所以购买对价分摊不选择收益法。此时须再聘请评估机构进行“以购买对价分摊（PPA）为目的的评估”。 3 、购买对价分摊只需对各项资产和负债分别评估，以确定单项可辩认资产负债的公允价值。 请陈版指正！

回答人：chenyiwei
基本赞同，但要注意我上面 7 楼的批注内容。